【裁判字號】    98,訴,1137
【裁判日期】    980427
【裁判案由】    毒品危害防制條例
【裁判全文】
臺灣板橋地方法院刑事判決              98年度訴字第1137號
公  訴  人  臺灣板橋地方法院檢察署檢察官
被      告  乙○○
上列被告因毒品案件，經檢察官提起公訴（98年度毒偵字第1776
號），本院以簡式審判程序審理，判決如下：
    主  文
乙○○施用第一級毒品，累犯，處有期徒刑柒月。
    事實及理由
一、本件係依刑事訴訟法第273 條之1 第1 項規定，以簡式審判
    程序審理判決，合先敘明。
二、本件除證據部分加列：被告於本院之自白（見98年4 月20日
    準備程序筆錄、審理筆錄）外，其餘之犯罪事實、證據，均
    引用如附件起訴書之記載。
三、核被告乙○○所為，係犯毒品危害防制條例第10條第1 項之
    罪，被告施用前之持有行為，為施用之高度行為所吸收，不
    另論罪；又被告有如起訴書所述前案，並經執行完畢，有本
    院98年4 月20日言詞辯論終結日查悉之臺灣高等法院被告前
    案紀錄表在卷可稽，其於有期徒刑執行完畢後之5 年以內，
    再故意犯本件有期徒刑以上之罪，為累犯，應依法加重其刑
    ；爰審酌被告素行（詳參前述前案紀錄表）、動機、目的、
    施用毒品所生危害，以及犯罪後坦承犯行之態度，暨衡量施
    用毒品所具成癮特質等一切情狀，酌情量處如主文所示之刑
    。
據上論斷，應依刑事訴訟法第273 條之1 第1 項、第299 條第1
項前段、第310 條之2 、第454 條，毒品危害防制條例第10條第
1 項，刑法第11條前段、第47條第1 項，判決如主文。
本案經檢察官靳開聖到庭執行職務。
中    華    民    國    98    年    4     月    27    日
                        刑事第4 庭法  官  黎錦福
上列正本證明與原本無異。
如不服本判決，應於判決送達後10日內敘明上訴理由，向本院提
出上訴狀（應附繕本），上訴於臺灣高等法院。
                                  書記官  蔡麗春
中    華    民    國    98    年    4     月    27    日
附錄本案論罪科刑法條全文：
毒品危害防制條例第10條
施用第一級毒品者，處6 月以上5 年以下有期徒刑。
施用第二級毒品者，處3 年以下有期徒刑。
========================================================
附件：
臺灣板橋地方法院檢察署檢察官起訴書
                                    98年度毒偵字第1776號
    被      告  乙○○  男  49歲（民國○○年○月○○日生）
                        住臺北縣新莊市○○路1巷1號
                        國民身分證統一編號：Ｚ000000000號
上列被告因違反毒品危害防制條例案件，業經偵查終結，認應提
起公訴，茲將犯罪事實及證據並所犯法條分敘如下：
        犯罪事實
一、乙○○前於民國87年間因違反毒品危害防制條例罪案件，經
    依臺灣板橋地方法院裁定送觀察、勒戒後，認有繼續施用毒
    品之傾向，經同法院以87年度毒聲字第1952號令入戒治處所
    施以強制戒治，於88年3 月5 日停止戒治，所餘戒治期間付
    保護管束，於88年9 月14日保護管束期滿未經撤銷，視為強
    制戒治執行完畢，並經本署檢察官於89年4 月6 日以89年度
    戒毒偵字第208 號為不起訴處分確定；復於93年間施用毒品
    案件，經同法院以93年度訴字第1813號判處有期徒刑8 月確
    定，於94年9 月10日縮刑期滿執行完畢（於本件構成累犯）
    ；再於95年間因施用毒品案件，經同法院以95年度訴字第29
    64號判處有期徒刑10月確定；又於96年間因施用毒品案件，
    經同法院以96年度訴字第3270號判處有期徒刑1 年確定，與
    前開案件接續執行，於97年12月30日縮短刑期假釋出監，所
    餘刑期付保護管束。猶不知悔改，基於施用第1 級毒品海洛
    因之犯意，於98年2 月9 日下午2 時55分許經本署人員採尿
    回溯26小時內之不詳時間，在其臺北縣新莊市○○路1 巷1
    號住處內，將海洛因摻入香菸內吸食之方式，施用第1 級毒
    品海洛因。嗣因其為本署受保護管束人，於98年2 月9 日下
    午2 時55分許，經本署人員採集其尿液送驗後，結果呈嗎啡
    陽性反應，始悉上情。
二、案經本署觀護人簽請偵辦。
        證據並所犯法條
一、證據清單及待證事實
┌──┬───────────┬──────────────┐
│編號│     證據名稱         │        待證事實            │
├──┼───────────┼──────────────┤
│一  │被告乙○○於偵查中之供│被告於98年2月9日下午2 時55分│
│    │述。                  │許經本署人員採尿回溯26小時內│
│    │                      │之不詳時間，在其上址住處內，│
│    │                      │施用第1 級毒品海洛因之事實。│
├──┼───────────┼──────────────┤
│二  │本署受保護管束人尿液檢│同上。                      │
│    │體監管紀錄表、台灣尖端│                            │
│    │先進生技醫藥股份有限公│                            │
│    │司2009/02/18之濫用藥物│                            │
│    │檢驗報告各1 份        │                            │
├──┼───────────┼──────────────┤
│三  │本署刑案資料查註紀錄表│(1)被告於強制戒治執行完畢後5 │
│    │                      │  年內，再犯其他施用毒品案件│
│    │                      │  ，經判處有期徒刑確定後，又│
│    │                      │  犯本件施用毒品案件之事實。│
│    │                      │(2)證明被告累犯之事實。      │
└──┴───────────┴──────────────┘
二、核被告所為，係違反毒品危害防制條例第10條第1 項之施用
    第1 級毒品罪嫌。被告前有犯罪事實欄所載之有期徒刑執行
    完畢紀錄，有刑案資料查註紀錄表可稽，其於5 年以內故意
    再犯本件有期徒刑以上之各罪，均為累犯，請各依刑法第47
    條第1 項規定加重其刑。
三、依毒品危害防制條例第23條第2 項、刑事訴訟法第251 條第
    1 項提起公訴。
    此      致
臺灣板橋地方法院
中    華    民    國    98    年    3    月    16    日
                        檢  察  官  甲  ○  ○
本件正本證明與原本無異
中    華    民    國    98    年    3     月    24    日
                        書  記  官
附錄本案所犯法條全文：
毒品危害防制條例第10條
施用第一級毒品者，處6 月以上5 年以下有期徒刑。
施用第二級毒品者，處3 年以下有期徒刑。


司法院資訊處製作；財團法人民間司法改革基金會備份。
